臺灣高等法院臺南分院刑事判決　　 96年度上更(一)字第363號
上　訴　人
即　被　告　甲○○
選任辯護人　法律扶助基金會　李宣興律師
上列上訴人因強盜等案件，不服臺灣臺南地方法院94年度訴字第
669號中華民國95年4月11日第一審判決（起訴案號：臺灣臺南地
方法院檢察署94年度偵字第4353、4972、6241、6437號），提起
上訴，及臺灣臺南地方法院檢察署移送本院併辦（95年度偵字第
950號），判決後經最高法院發回原審，本院判決如下：
    主  文
原判決關於甲○○連續意圖為自己不法之所有，結夥三人以上，
攜帶兇器，以強暴至使不能抗拒，而取他人之物部分暨定執行刑
部分撤銷。
甲○○犯連續結夥攜帶兇器強盜罪，處有期徒刑柒年陸月。
    事  實
一、甲○○與永全、陳重成、王進聖、綽號「黑奇」之成年男
    子、不詳姓名之成年男子等人，分別基於犯意聯絡，並基於
    意圖為自己不法所有之概括犯意：
(一)、民國94年1月1日凌晨 2時50分許，由甲○○駕駛自小客車搭
    載陳重成、王進聖，結夥三人，基於意圖為自己不法所有之
    犯意聯絡，攜帶向他人借得之有無殺傷力不明之客觀上足以
    攻擊人身，危及人生命、身體安全，可供兇器使用之黑色玩
    具手槍一支，前往台南市中西區○○○街155號旁之停車場附
    近。甲○○負責駕車接應，陳重成則持前開玩具手槍與王進
    聖走至停車場，見乙○○一人因酒醉在車牌號碼CT─5552號
    車內睡覺，認有機可乘，遂由陳重成打開車門，持手槍抵住
    乙○○大腿，令乙○○交出現金，因乙○○拒不交出，陳重
    成便持手槍毆打乙○○頭部，使乙○○因而受有頭部撕裂傷
    ，以強暴至使乙○○不能抗拒，王進聖乃打開車門強取乙○○所有之皮夾一只（內有現金新台幣7000元、港幣 250元、
    人民幣80元、健保卡及駕駛執照等物），得手後，陳重成隨
    即撥打電話通知甲○○駕車接應逃逸，強取之現金朋分，王
    進聖分約新台幣（下同）1200元，其餘花用殆盡。
(二)、同年1月31日晚間9時45分許，由甲○○駕駛永全所提供之
    車牌號碼5W─0891號自用小客車（登記車主為永全之母
    江月里）搭載永全、陳重成，結夥三人，基於意圖為自己
    不法所有之犯意聯絡，攜帶陳重成在台南市○○路所購得之
    客觀上足以攻擊人身，危及人生命、身體安全，可供兇器使
    用之西瓜刀一支（業已丟棄而未扣案），至台南市○區○○○路與海安路口停車場（公 6預定地）附近。甲○○負責駕
    車接應，陳重成則持西瓜刀與永全走至停車場，見己○○
    一人正要駕駛車牌號碼D3─9396號小客車時，認有機可乘，
    遂由陳重成打開車門，持西瓜刀抵住己○○脖子至使不能抗
    拒，令己○○交出現金，永全亦打開車門推擠己○○身體
    ，己○○因反抗掙扎致下巴、左手中指、右手背遭割傷。
    永全便強取己○○所有之手提袋一只（內有華南銀行存摺一
    本、日文課本等物），及含門號00000000 00號SIM卡一張之
    諾基亞牌8250型行動電話機（序號0000 00000000000）一支
    ，以強暴至使不能抗拒而取己○○之物。得手後，陳重成隨
    即撥打電話通知甲○○駕車接應逃逸，強盜所得之前開行動
    電話機則由永全插入其所持有之門號0000000000號SIM 卡
    使用。
(三)、同年2月27日下午，甲○○駕駛永全所提供之前開車牌號
    碼5W─0891號自用小客車，搭載永全、陳重成及「黑奇」
    ，結夥三人以上，基於意圖為自己不法所有之犯意聯絡，攜
    帶不詳人所有之客觀上可供兇器使用之有無殺傷力不明之銀
    色手槍、及陳重成先在台南市區下車購買之西瓜刀各一支（
    已丟棄），由陳重成在車上提議強盜，乃尋找作案對象。車
    行至台南市○○路公11號地下停車場時，陳重成、「黑奇」
    、永全三人即下車埋伏，甲○○則駕車在外等侯接應。嗣
    永全因身體不適，乃於同日下午16時31分51秒打電話給甲○○，由甲○○先將其接走，二人共同在外等侯接應陳重成
    、「黑奇」。其後，於同日下午16時45分許，戊○○一人駕
    駛車牌號碼C9─7698號自用小客車至前開公11地下停車場停
    放時，陳重成乃與「黑奇」分別持前開西瓜刀、手槍走近戊○○停放之車輛。「黑奇」持玩具手槍指著戊○○，令戊○○交出現金，因戊○○拒不交出，「黑奇」即以強暴至使不
    能抗拒強而取戊○○所有之手提袋1個（內有現金約7600元
    、含門號0000000000號SIM卡之OKWAP牌行動電話機〔序號
    000000000000000〕一支、國民身分證、健保卡、學生證、
    駕駛執照、台新銀行信用卡等物），並毆打戊○○臉部，致
    黃郁寧因而嘴角紅腫（傷害部分未據告訴），以強暴至使不
    能抗拒而取黃郁寧之物。陳重成則在一旁把風。得手後隨即
    撥打電話通知甲○○、永全駕車接應逃逸，強盜所得之前
    開行動電話機則由陳重成插入其所持有之門號0000000000號
    SIM卡使用。
二、案經台南市警察局第二分局、第五分局報請臺灣臺南地方法
    院檢察署檢察官偵查起訴。
    理  由
壹、程序部分:
一、被告甲○○辯護人主張共同被告陳重成、王進聖、永全、
    胡文奇等人於警訊中之供述，屬審判外之陳述，應無證據能
    力；另共同被告陳重成、王進聖、永全、胡文奇等人於檢
    察官偵訊中所為之供述，未經具結，不符法定調查證據之程
    序，應無證據能力等語。按刑事訴訟法第一百五十九條之一
    第二項所定得為證據之被告以外之人於偵查中向檢察官所為
    陳述，包括共同被告非以證人身分於偵查中向檢察官所為陳
    述，係有關證據能力規定，無關乎證據證明力。故共同被告
    在被告本人案件調查中，如已轉換為證人，依法具結陳述，
    並賦予被告對該共同被告所為陳述為詰問機會者，該以共同
    被告身分所為陳述，法院即非不得與其以證人身分所為陳述
    ，綜合該被告以外之人全部供述證據，斟酌案內其他調查證
    據資料，本於經驗法則及論理法則，作合理比較而為取捨、
    判斷，此乃實質證據價值自由判斷問題；非謂於被告本人案
    件中，僅能採取共同被告以證人身分所為之陳述作為判斷依
    據，該非以證人身分之共同被告所為之陳述，即為無證據能
    力之證據，而應予排除不用（九十六台上一六七七號判決參
    照）。查共同被告陳重成、王進聖、永全、胡文奇等人亦
    涉嫌本強盜案，經檢察官將其等合併起訴，自屬共同被告。
    而被告陳重成、王進聖、永全、胡文奇等人於偵查、原審
    既以被告身分接受法官訊問而為陳述，自無適用證人具結陳
    述規定可言。又共同被告陳重成、王進聖、永全、胡文奇
    等人嗣後於原審，就被告本案為調查時，已踐行人證調查證
    據程序，具結陳述，並於審判中接受被告及辯護人詰問，有
    原審訴字第669號96年1月19日、96年3月20日審判筆錄在卷
    可按。本院自得綜合其全部供述證據，並斟酌案內其他證據
    ，憑以論斷採取被告陳重成、王進聖、永全、胡文奇等人
    於審判外以共同被告身分所為陳述，作為得心證理由。被告
    辯護人指共同被告陳重成、王進聖、永全、胡文奇等人於
    警訊中之供述，屬審判外之陳述，應無證據能力；另共同被
    告陳重成、王進聖、永全、胡文奇等人於檢察官偵訊中所
    為之供述，未經具結，不符法定調查證據之程序，應無證據
    能力等語，容有誤會。
二、按被告以外之人於檢察事務官、司法警察官或司法警察調查
    中所為之陳述，與審判中不符時，其先前之陳述具有較可信
    之特別情況，且為證明犯罪事實存否所必要者，得為證據。
    刑事訴訟法第一百五十九條之二定有明文。而所謂「具有較
    可信之特別情況」，乃指陳述係在特別可信為真實之情況下
    所為者而言，例如被告以外之人出於自然之發言，或違反自
    己利益之陳述等特別情形均屬之。蓋被告以外之人在類此特
    別情況下所為之任意性陳述，通常其虛偽之可能性偏低，若
    該項陳述為證明犯罪事實存否所必要，依上開規定，自得構
    成傳聞法則之例外，而承認其證據能力。本件證人陳重成於
    警訊中，有關如何與同案被告甲○○、王進聖、永全、胡
    文奇、不詳姓名之成年男子等人，共犯強盜罪；又如何與同
    案被告甲○○、王進聖、翁國欽、葉志龍、吳宗殷等人，共
    同犯竊盜罪等情，均為明確之供述。證人即同案被告永全
    於警訊中，就如何與被告甲○○、陳重成、胡奇文等人，共
    同犯事實一（二）、（三）之強盜罪，均為明確之陳述。迨
    於本院前審審理時，經被告甲○○之辯護人聲請傳喚證人陳
    重成進行交互詰問，對於向同案強盜罪共同被告甲○○、王
    進聖、永全、胡文奇；同案竊盜罪共同被告甲○○、翁國
    欽、葉志龍、吳宗殷等人犯案之參與程度與行為如何分擔，
    均多所迴護之詞，而與警訊中之陳述不符。被告龐永全則於
    原審到庭作證，證詞就事實一（二）、（三）之強盜罪部分
    ，對於其他共同被告多所迴護。蓋因警詢時之陳述，因距離
    案發被查獲時甚近，記憶清晰，且係未受他人左右而出於自
    然之陳述，其嗣於審判中之證言，或因時隔日久，記憶模糊
    致未能清楚陳述，或因與上訴人同庭應訊，昧於人情而故為
    有利於上訴人之證詞，且被告陳重成係於94年3月31日經警
    查獲後，主動供出附表強盜部分編號一、二、四等三件強盜
    罪之犯罪事實，業據證人即案發當時任職台南市警察局第二
    分局偵查隊之員警郭慶如於本院審理時，到庭接受交互詰問
    結證明確（參見本院卷二第134-135頁），顯見其警訊之供
    述，係在自由意志下所為，而本院審理時已離犯案時間久遠
    ，記憶較易模糊，且容易受同案被告之影響，而為迴護不實
    之陳述，故被告陳重成先前警詢中之證述，具有較為可信之
    特別情況，且為證明犯罪事實存否所必要，依刑事訴訟法第
    一百五十九條之二之規定，應具有證據能力。
三、次按被告以外之人於審判外之陳述，經當事人於審判程序同
    意作為證據，法院審酌該言詞陳述或書面陳述作成時之情況
    ，認為適當者，亦得為證據。當事人、代理人或辯護人於法
    院調查證據時，知有刑事訴訟法第一百五十九條第一項不得
    為證據之情形，而未於言詞辯論終結前聲明異議，視為有前
    項之同意，刑事訴訟法第一百五十九條之五定有明文。查本
    件所有被害人於警訊、偵查中之陳述，為審判外之陳述而屬
    傳聞證據，又對公訴人於偵、審中提出及偵、審中所調取函
    查之各項具傳聞性質之證據資料，公訴人、被告甲○○於本
    院審判程序中對於前述證人於警訊、偵查中之證述及其他相
    關具傳聞性質之證據資料之證據能力，均同意列為本案證據
    ，且迄於言詞辯論終結前亦未聲明異議。本院審酌上開證人
    於警訊、偵查中在檢察官面前陳述及各項證據資料作成之情
    況，核無違法取證或其他瑕疵，且為證明本件犯罪事實所必
    要之重要關係事項，認為以之作為證據為適當，上開證人於
    警訊、偵查中所為審判外之陳述及其他相關證據資料，自得
    採為證據。
貳、實體方面:
一、強盜罪部分:
(一)、訊據被告甲○○對於前揭陳重成、永全、王進聖等強盜犯
    行，坦承均有接應之行為，惟辯稱：對於行搶一事他不知情
    等語。惟查：
    (1)前開附表強盜部分編號一部分，被害人乙○○於前開時地
      被強盜之事實，業據其於原審證述在卷（見原審95年1 月
      19日審判筆錄），核與證人即同案被告陳重成於警訊中供
      述：「94年1月1日2時50分，與綽號「王仔」及李志成三
      人，由我拿槍，【甲○○負責把風】，我與「王仔」下手
      強盜。當時我先敲被害人所駕駛車輛駕駛座之車窗，待搖
      下後我即開啟車門用槍抵住被害人之大腿，「王仔」隨即
      開啟後車門進入強取被害男子置於長褲後口袋內之皮夾，
      得手後我們徒步往永華1街155號後面逃逸，【甲○○就在
      附近接應我們】。」等語（警卷B第13-14頁）及偵查中證
      述：「【槍是甲○○去借的，甲○○開車載】我、王仔到
      永華一街停車場，我拿槍下車，王仔也下車，被害人喝醉
      酒我就敲車窗，他把車窗搖下我就自己打開車門，拿槍抵
      住他大腿說拿錢出來，他就抓我左手叫我等他同事出來，
      王仔就從後門打開門用手從被害人口袋拿出皮包，我忘記
      是否拿槍敲被害人頭。我們拿到皮包後就離開，總共搶到
      現金二千七百元、港幣、人民幣等。」（偵卷C第194頁）
      ；「我與王進聖在賓士KTV下車，我拿一支黑色塑膠玩具
      槍，我們走到永華一街停車場，看到被害人喝醉酒，我去
      敲玻璃，被害人把車窗打開，我就開他車門，以玩具手槍
      抵住他大腿，叫他把錢拿出來，他拉我手，我沒有敲他頭
      ，他可能是喝醉酒自己跌倒。王進聖打開後車門進去拿皮
      包，他拿到後就說走了，我就跟他一起離開，再打電話叫
      甲○○來接我們。」（偵卷C第215-216頁）等語相符。雖
      被告甲○○辯稱他和陳重成等人一起出門，他有開車載陳
      重成等人到府前路賓士ＫＴＶ前下車，但對於行搶一事他
      不知情云云。然而，證人即同案被告王進聖於原審證稱他
      們從玉井出發，到台南後沒有去那裡，直接到賓士ＫＴＶ
      附近。後來被告甲○○回來載走他們，就直接回玉井（見
      原審95 年1月19日審判筆錄）。亦即，同案被告陳重成等
      人於當日深夜遠從玉井至台南市強盜完畢即行返回玉井，
      被告甲○○豈有不知同案被告陳重成之目的而願無條件專
      程深夜駕車遠赴台南市之理？況證人即同案被告陳重成於
      原審亦證稱被告甲○○在玉井所負責經營之吉時樂電玩店
      是24小時營業（見原審95年1月18日審判筆錄）。苟無要
      事，被告甲○○為何深夜任意離開玉井？參諸被告甲○○
      與同案被告陳重成所共犯之其他強盜案件，均由被告甲○○開車載同案被告陳重成等人至現場作案，被告甲○○則
      駕車等候接應或把風之犯罪模式，況查「槍是甲○○去借
      的，甲○○開車接應，並又負責把風等情，已據共同被告
      陳重成證述甚詳。故被告甲○○辯稱對於行搶一事他不知
      情云云，不足採信。
    (2)共同被告陳重成於偵審中均坦承有前開附表強盜部分編號
      一至四之強盜犯行，核與證人即被害人乙○○於原審（見
      原審95年1月19日審理筆錄）、丙○○（見警Ｂ卷第58-
      60 頁）、己○○於原審（見原審95年1月19日審理筆錄）
      、戊○○於原審（原審95年2月22日審理筆錄）所述之被
      害情節大致相符，並有贓物認領保管單一紙（警Ｂ卷第20
      頁）、內政部警政署刑事警察局鑑驗書一紙（警Ｂ卷第28
      頁）、通聯調閱查詢單（警Ｂ卷第31-42頁、警Ａ卷第40-
      44頁）附卷可稽。另被告陳重成雖辯稱並未毆打被害人乙○○頭部，也許是被害人乙○○喝醉酒自己撞到也不一定
      云云。然證人即被害人乙○○於原審證稱當時他喝醉酒到
      車上睡覺，對方打開他的左右車門，駕駛座車門的那個有
      拿槍，搶走他身上的皮包，要走的時候還用槍托打他的頭
      ，他後來去醫院縫了4-6針（見原審95年1月19日審理筆錄
      ）；參諸被害人乙○○於警詢及本院供述時均無追究被告
      刑責之意，斷無懷恨而設詞誣陷被告之可能，故其於原審
      審理時所證述之被害情節，應可採信。
    (3)再查，前開附表強盜部分編號二之事實，業據證人即被害
      人己○○於原審結證稱：「有一個人先從左後方開車門坐
      進來，拿東西抵住我，但我當時不知是西瓜刀，接著前面
      有另一人開我駕駛座旁邊的車門，當時我要拿手機報警，
      前座那人有阻止我，他叫我移座到隔壁，但我沒有照他的
      意思，他有要抱我到隔壁座位，但抱不動。我想要挪開刀
      子，後面那個人有說刀子很利，叫我不要動，我身上的傷
      是我掙扎受傷的，不是後面的人傷害我。前座的人有搜我
      外套的口袋，並作勢要把我推到隔壁座位，我在掙扎時，
      以為他們會有下一步，但是他們莫名其妙就不見了，只帶
      走我的手提袋。」等語在卷（見原審95年1月19日審判筆
      錄），核與同案被告永全於警訊中供述：「陳重成與甲○○於犯案當日在玉井鄉街道與我相遇，邀我到臺南市逛
      ，因他們二人沒有汽車，由我返家開車載他們到臺南市○○○路不熟，【由甲○○駕車，大約逛了一個多小時，逛
      街中陳重成提議要作案賺錢】，我當時在猶豫，逛到一個
      停車場，陳重成就下車持乙把西瓜刀，見被害人前來取車
      之際，進入被害人車後座持刀抵住被害人脖子要脅她配合
      ，我就開駕駛座的門要將被害人推至旁邊座位，因被害人
      體位重無法將其推至乘客座，陳重成叫我搜刮她的財物，
      我因害怕只有推她沒有搜她的身體，我把車上之手提包取
      走及搶走她持有之手機後我便離開車子，在搶的過程中，
      我不慎遭陳重成所持之西瓜刀割傷。之後我跑到附近巷子
      內等候陳重成，由甲○○駕車載我們返回玉井。被害人之
      手提包內只有日文課本，沒有其他財物，我因為沒有手機
      ，便將強盜所得之手機（NOKIA8250型；序號00000000000
      0000）拿來用。」（警卷A第4-5頁）之情節大致相符。被
      告甲○○、陳重成、永全三人，由【甲○○開車在台南
      市亂逛時，在車上陳重成即提議作案賺錢，被告甲○○豈
      有不知之理？】又被告永全於警詢中供述其作案時有戴
      鴨舌帽、口罩及棉質手套（警Ａ卷第6頁）等情以觀，足
      證被告永全於下車之前，已有強盜之犯意，被告甲○○
      不得諉為不知。同案被告永全於偵查中供稱作案時所駕
      駛之自小客車是他媽媽的（偵Ｄ卷第14、29頁）。亦即，
      被告甲○○所駕駛之自小客車並非其所有，然渠卻辯稱載
      陳重成等人去公園南路與西門路口的皇龍社區，陳重成等
      人說要找人，他就先開車離開了，之後陳重成打電話給他
      ，說要回去了，他才又去載陳重成及永全離開顯不合理
      。參諸卷附通聯記錄（原審卷一第198、199頁）所載，本
      件案發前後，被告甲○○所持用之0000000000號行動電話
      之有多通通話記錄均係使用「成功路343號10樓頂」基地
      台通話，距案發地點並非甚遠。尢有甚者，被告甲○○尚
      於21時28分24秒、21時33分52秒、21時48分58秒、21時51
      分與同案被告陳重成有密集聯繫。顯與被告甲○○所辯陳
      重成等人說要找人，他就先開車離開了，之後陳重成打電
      話給他，說要回去了，他才又去載陳重成及永全不符。
      足見被告甲○○應係駕車在附近等侯接應無疑。此外，本
      件採自被害人所駕駛之D3─9396號自小客車駕駛座座椅頭
      靠處疑似表皮組織經送驗結果與被告永全ＤＮＡ─ＳＴ
      Ｒ型別相同，有內政部警政署刑事警察局94年5月23日刑
      醫字第094 0067004號鑑驗書一紙（原審卷一第78頁）可
      稽，採自己○○所駕駛之D3─9396號自小客車上之部分血
      跡ＤＮＡ與己○○唾液ＤＮＡ─ＳＴＲ型別相符，亦有內
      政部警政署刑事警察局94年4月4日刑醫字第0940024332鑑
      驗書一紙（警Ａ卷第28頁）可憑。前開行動電話機業經被
      害人己○○領回，有贓物認領保管單一紙（警Ａ卷第20頁
      ）、照片一幀（警Ａ卷第24頁）可稽。被告永全以其所
      有之ＳＩＭ卡（門號0000000000號，登記為永全之父
      錦祥名義）插用前開己○○所有之NOKIA8250型、序號
      0000000000000 0行動電話機通話之事實，亦有卷附通聯
      調閱查詢單（警Ａ卷第30至42頁）可憑。足證被告甲○○
      、陳重成、永全等三人，對於附表強盜部分編號二部分
      之犯行，有犯意之聯絡及行為之分擔。
    (4)另查，前開附表強盜部分編號三之事實，業據證人即被害
      人戊○○於原審結證：「當天我下去停車場，因拿車票時
      花很多時間，所以我確定後面沒有車子，停好車子要走時
      ，有兩個人靠近我車子，但我無法確定是何人，當時一個
      拿槍對著我腹部，另一個在旁邊看，說要搶。他們搶完要
      走時，我抓住那個人的外套，那個人便用手肘撞我的下巴
      ，使我嘴角流血，我不確定是那個人是不是拿槍那個。之
      後他們用跑步的往友愛街出口方向離去。（原審卷三第33
      -36頁）等語在卷；核與同案被告陳重成於警訊中供述：
      「是我和胡文奇二人下去公11停車場地下樓強盜被害人戊○○財物。我們沒有事先商議，是臨時見到被害人獨自一
      人，又是女性才會犯行；當時在公11地下停車場內，見到
      被害人戊○○獨自一人開車下去停車場，我就說這個好不
      好，「香腸」（指永全）說都可以，胡文奇就叫甲○○
      停車，我與胡文奇下車，我在旁邊負責把風，由胡文奇下
      手強盜，【得手後我與胡文奇跑步逃離出口，即被甲○○
      及「香腸」開車接走】。當時我衣服內藏有一把西瓜刀，
      胡文奇則持槍，強盜得手的OKWAP163行動電話，我於得手
      後馬上向胡文奇拿來使用，並將我0000000000SIM卡放入
      使用，過一個禮拜後，胡文奇向我稱他沒有手機用，我就
      將該強盜手機拿給胡文奇用。」（警卷B第6-7頁）；「我
      與甲○○、「香腸」（永全）、胡文奇強盜戊○○財物
      所駕駛之車輛是由永全提供的，為銀色，2000CC，福特
      。」（警卷B第12頁）及偵查中證述：「0000000000號碼
      是我使用，94年2月27日下午4時40分在忠義路，有我、甲○○、「香腸」、胡文奇，由甲○○開車，胡文奇帶槍，
      我帶一把西瓜刀，我們開車到公有停車場下去又要迴轉出
      來時，被害人剛好進來停車，我問他們三人這個女生好漂
      亮，胡文奇就說好我們下車，他的意思就是要搶這個女生
      ，我們之前就說要搶東西，是到臺南市區時所說的，所以
      甲○○、「香腸」把車子開到上面等，我與胡文奇下車，
      胡文奇動手槍，我是站在被害人車子旁邊，胡文奇把槍拿
      出來指著被害人的腿，被害人說沒錢，我就叫胡文奇走，
      被害人本來坐在車裡，我們要離開時被害人跑出來追打我
      ，她用袋子打胡文奇，胡文奇就搶她袋子，我們就走停車
      場樓梯出去，袋子裡有手機、七千多元，一些證件，一支
      眼鏡，胡文奇把錢、手機拿出後，其他丟到中國城後面水
      溝，胡文奇拿走全部的錢，因為是他搶袋子，他有請我們
      吃東西，沒有分我們錢。我的手機剛好故障，就拿被害人
      手機來用，我就是用0000000000的SIM卡，一星期後手機
      又還給胡文奇使用。【當天我本來在睡覺，是甲○○叫我
      起來，胡文奇把刀交給我說我們去搶東西，甲○○應該有
      聽到，不然他不會停車。我們上車時手上拿一個袋子，甲○○應該知道是搶來的，因為我們下車時他就知道是去搶
      東西】。我不知道甲○○他是否有看到被害人，我跟胡文
      奇說話時不知道他有無聽到，【甲○○應該知道我們去搶
      東西】，因為我在車上說被害人很漂亮，且胡文奇在車上
      說話很大聲，他應該有聽到，當天我們沒有特別約什麼人
      去公有停車場見面，只有我與胡文奇下車，他們有把車開
      上去之後香腸有無下車我不清楚，我從地下室上來時有打
      電話問甲○○人在哪裡，他叫我到中國信託那邊上車。我
      作案，甲○○都在外面等，有一、二次他沒去，是我與翁
      國欽去，有二次竊盜得手是跟甲○○一起去，一次竊盜得
      手是與翁國欽去，沒得手二次都是跟甲○○去，一次沒的
      手是翁國欽去的。偷到的東西都拿去買給中古商，錢是與
      翁國欽、甲○○對分。」（偵卷C第49-51頁）；「甲○○
      當天有載我們去，一到公有停車場我、香腸、胡文奇三人
      下車，香腸手上沒有拿東西，只有我與胡文奇有拿，香腸
      沒有走向被害人，他下車逛來逛去，我不知道他做什麼。
      我們二人自己走向被害人，當天胡文奇有戴眼鏡，我確定
      他有一起去，可能他頭髮剪掉被害人才認不得。我沒有注
      意胡文奇他是否曾經沒有戴眼鏡，我與他不熟，當天是他
      主動來甲○○吉時樂電子遊戲場找我們一起作案，西瓜刀
      是我們到臺南市區，我下車去買的。」（偵卷C第166-167
      頁）等語相符，並有同案被告陳重成以其所持有之ＳＩＭ
      卡（門號0000 000000）插用前開戊○○所有之序號
      00000000000000行動電話機通信之通聯記錄在卷（警Ｂ卷
      第87至89頁）可稽。【被告永全亦供稱同案被告陳重成
      在車上有說沒有錢又欠人家錢，賺錢太慢，所以要去搶】
      （原審95年3月17日審判筆錄）。益徵同案被告陳重成下
      車前，被告甲○○、永全即已知要強盜他人財物。被告
      甲○○於警詢時供稱他當時車上載陳重成、「黑奇」及「
      香腸」到公11停車場地下室，陳重成、「黑奇」及「香腸
      」等3人先下車，說要埋伏人，他即開車離去，他約在離
      去半小時後又再返回公11停車場地下室載「香腸」離開，
      約有一段時間後他接到陳重成電話，陳重成電話中說他們
      在中正路中國信託，他就過去載陳重成等人（警Ｂ卷第22
      頁）；於偵查中亦供稱陳重成他們說要到那邊等人，他想
      他有事情就先開車離開，陳重成、「黑奇」及「香腸」三
      人在地下停車場一起下車，．．．說要找仇人，他開車到
      停車場地下室讓他們下車後，就馬上開車離開，過半小時
      再繞回地下停車場載重「香腸」，等一、二個小時陳重成
      打電話給他，叫他到中正路接他們二人，他有看到他們二
      人上車拿一個紅色袋子（偵Ｃ卷第54頁）。然而，被告甲○○所駕駛之自小客車係被告永全所提供，登記其母
      江月里名義之5W─0891自小客車等情，業據同案被告陳重
      成（警Ｂ卷第12頁、偵Ｄ卷第30頁）及被告永全（偵Ｃ
      卷第193頁）、甲○○（偵Ｃ卷第147頁）供明在卷，並有
      車籍作業系統查詢認可資料一紙附卷可稽（警Ｂ卷第99頁
      ）。被告甲○○駕駛永全所提供之自小客車，卻先行離
      開，顯不合理。況被告永全於偵查中結證稱他有與甲○○等人到公11停車場地下室，當天是開他的車子，是甲○○開車，他有下車去廁所，後來又上車睡覺，他在廁所時
      甲○○也開車在停車場裡面繞（偵Ｃ卷第19 3頁）。足見
      被告【甲○○應係於同案被告陳重成強盜時，等侯接應】
      。參諸卷附通聯記錄（原審卷 (一)第177頁）所載，本件
      案發前後，被告甲○○所持用之0000000000號行動電話之
      有多通通話記錄來回使用「府前路1段283號12樓頂」、「
      西門路1段662號7樓之2」、「西門路2段120號11樓頂」、
      「民生路2段166號10樓頂」等基地台通話，且呈來回移動
      狀態，尤有甚者，其密集打8通電話與同案被告陳重成保
      持聯繫，益徵被告甲○○係駕車於案發現場附近繞行，準
      備接應，而非有事先行離開。
(二)、綜上所述，參酌前揭證人即共同被告等所述，每次犯案前均
    係由甲○○開車在台南市亂逛時，在車上即由共同被告陳重
    成等即提議作案賺錢，或係槍是甲○○去借的，或係由被告
    甲○○把風，且每次犯案得手後，均係由被告甲○○等候接
    應離開，故被告甲○○對於前揭犯行，事先知情參與謀議，
    負責把風及事後接應，顯然以自己共同犯罪之意思對於犯行
    有犯意聯絡及行為之分擔，為共同正犯，尚非係以幫助他人
    犯罪之意思為之，被告辯稱伊僅止於幫助而已云云，純為卸
    責之詞，不足採信，其犯行堪予認定。
二、新舊法比較適用：
    按行為後法律有變更者，應將行為時之法律與裁判時之法律
    比較適用最有利於行為人之法律；又新舊刑法關於刑之規定
    ，雖同採從輕主義，惟比較時仍應就罪刑有關之共犯、未遂
    犯、連續犯、牽連犯以及累犯加重、自首減輕、暨其他法定
    加減原因、與加減例等一切情形，綜其全部之結果，而為比
    較，再適用有利於行為人之法律處斷，而不得一部割裂分別
    適用不同之新舊法（最高法院二十四年上字第四六三四號、
    二十九年上字第九六四號判例意旨、九十五年第八次刑事庭
    會議決議參照）。被告行為後，刑法業經修正，並於九十五
    年七月一日施行，其中第二十八條共犯之規定，由修正前之
    「二人以上共同實施犯罪之行為者，皆為共犯。」，修正為
    「二人以上共同實行犯罪之行為者，皆為共犯。」，將「實
    施」一語改為「實行」，雖已排除成立陰謀共同正犯及預備
    共同正犯之情形；惟第五十六條連續犯之規定亦同時刪除，
    則被告之犯行，因行為後新法業已刪除連續犯之規定，而按
    所犯數罪併罰之，此刪除雖非犯罪構成要件之變更，但顯已
    影響行為人刑罰之法律效果，自屬法律有變更，應以被告等
    之行為時法律即舊法論以連續犯較有利於被告。綜上各修正
    內容，比較刑法修正前後規定結果，修正後之刑法規定未較
    修正前規定有利於被告，依刑法第二條第一項前段之規定，
    仍應適用修正前刑法關於共犯、連續犯之規定。
三、論罪科刑：
(一)、按刑法第321條第1項第3款所謂之兇器，其種類並無限制，
    凡客觀上足對人之生命、身體、安全構成威脅，具有危險性
    之兇器均屬之。被告甲○○與永全分別夥同同案被告陳重
    成、王進聖、「黑奇」等人持以強盜之有無殺傷力不明之玩
    具手槍及西瓜刀強盜財物，西瓜刀為甚為鋒利之刀械；另被
    告等人既持前開玩具手槍犯強盜案件既遂，業經被害人指證
    在卷，足見前開玩具手槍之形狀與大小顯與真槍相似，方足
    使被害人誤認為真槍而不敢抗拒，而該玩具手槍既與真槍之
    形狀與大小相似，則該玩具手槍即有槍柄、槍管及其他鈍角
    ，故持該玩具手槍敲打被害人，亦足認可造成被害人一定之
    傷勢。前開西瓜刀、手槍客觀上顯屬刑法第321條第1項第3
    款所示之兇器。
(二)、附表強盜部分編號一至三，或持玩具手槍或持西瓜刀，抵住
    被害人之身體，已使被害人達到無法抗拒之程度，而取他人
    之物，核被告甲○○所為，其強盜部分係犯強盜罪而有刑法
    第321條第1項第3、4款之結夥三人以上攜帶兇器之情形，應
    依刑法第330條第1項之加重強盜罪論科；被告甲○○與同案
    被告陳重成、王進聖、「黑奇」及被告永全等人，分別有
    犯意聯絡及行為分擔，為共同正犯。被告甲○○、永全、
    陳重成先後多次加重強盜犯行，時間緊接，罪名與犯罪構成
    要件相同，顯係基於概括犯意為之，均應依修正前刑法連續
    犯之規定論以一攜帶兇器加重強盜罪，並各依法加重其刑；
四、原審予以論罪科刑，固非無見。惟查：刑之量定，固屬於實
    體法上賦予法院得為自由裁量之事項，但法院行使此項職權
    時，仍應受比例原則、平等原則等一般法律原則之支配，亦
    即必須受法律秩序之理念、法律感情及慣例等所規範，非可
    恣意為之，則裁量刑之輕重時，應符合罪刑相當之原則，並
    斟酌客觀上之適當性、相當性與必要性，予以適度之判斷，
    使罰當其罪，以維護公平正義，否則即屬職權濫用之違背法
    令。依原審判決所確認之事實，上訴人參與強盜者僅該判決
    事實一之(一)(二)(三)；而陳重成除共犯上開犯罪事實之罪外，復
    另行參與該判決事實一之(四)所示之攜帶兇器強盜犯行，且陳
    重成每次皆分持西瓜刀或有無殺傷力不明之手槍下手搶劫，
    上訴人則僅駕車接送，原審判決復未認定上訴人係首謀之人
    ，則陳重成實行之強盜行為，其次數較上訴人為多，其侵害
    性亦較上訴人嚴重，而原審對上訴人為刑之量定時，依其理
    由說明，又均係審酌上訴人及陳重成等人，夜間持玩具手槍
    或西瓜刀等兇器，強盜在停車場停車民眾及婦女之財物，除
    造成被害人精神極大恐懼及財產損害外，更嚴重破壞社會治
    安，惡性深重、強盜所得財物尚非甚鉅、強盜之次數頻繁及
    上訴人、陳重成等人之品行、實際參與作案之程度及次數，
    犯後並無悔意，猶飾詞狡辯等一切情狀（見原判決第二七頁
    ），則原審判決就上訴人與陳重成等之量刑何以懸殊有別（
    即陳重成處有期徒刑八年二月，上訴人卻處有期徒刑九年）
    ﹖顯不符合罪刑相當原則、比例原則及平等原則。被告甲○○上訴意旨否認犯有加重強盜罪或其僅係幫助犯等情，雖無
    理由，已如前述。然原判決既有可議之處，自應由本院就強
    盜及定執行刑部分予以撤銷改判。爰審酌被告甲○○與其他
    共犯於夜間持玩具手槍或西瓜刀等兇器，強盜在停車場停車
    民眾及婦女之財物，除造成被害人精神極大恐懼及財產損害
    外，更嚴重破壞社會治安，惡性深重、強盜所得財物尚非甚
    鉅、強盜之次數頻繁。惡性非輕，惟查被告並非首謀僅駕車
    接送，亦未與陳重成等同至現場持西瓜刀或有無殺傷力不明
    之手槍下手搶劫，其參與程度及次數顯較陳重成等為少為輕
    ，又犯後於本院審理中坦承接應，尚知悔改等一切情狀，量
    處如主文所示之刑，以示懲儆。至被告等人持以強盜之西瓜
    刀均已丟棄等情，業據同案被告陳重成供明在卷（偵Ｃ卷第
    193頁），日後無從執行沒收，故不為沒收之諭知；另前開
    有無殺傷力不明之手槍、銀色手槍均未扣案，且無證據足認
    係被告等人所有之物，均不為沒收之諭知，附此敘明。
五、不另為無罪諭知及退回檢察官偵辦部分：
(一)、公訴意旨略以：被告甲○○另於同年1月29日凌晨零時許與
    同案被告陳重成，攜帶客觀上可供凶器使用之西瓜刀一支，
    前往臺南市○○區○○街102號前，見丙○○一人進入車牌
    號碼D3-2403號自用小客車，而有可趁之機，即由陳重成打
    開後車門，持西瓜刀抵住丙○○脖子，脅迫丙○○不准動，
    至使丙○○不能抗拒，而由甲○○打開車門，強取丙○○所
    有之現金15500元、支票面額16000元1張等物，得手後隨即
    由甲○○駕車一同逃逸，強取之現金則花用殆盡，因認被告
    甲○○此部分亦涉有刑法第330條第1項之加重強盜罪嫌。【
    起訴部分】
(二)、本件公訴人認被告甲○○涉有前開犯行，無非以同案被告陳
    重成於警詢及偵查中之自白，及被害人丙○○警詢中之指訴
    為其論據。訊之被告甲○○堅決否認有前開犯行，辯稱：他
    根本不知道陳重成有去行搶，他載陳重成去統一戲院旁邊的
    維尼小熊電玩店，他就開車先走了。他沒有參與，亦沒有去
    強盜現場。經查：
    (1)證人即被害人丙○○於警詢中僅供述被強盜經過及指認同
      案被告陳重成，並未指認被告甲○○（偵查中並未訊問被
      害人丙○○）；於原審則證稱強盜她財物之人有二人，除
      警詢中指認之同案被告陳重成外，另一人如果從身材來看
      ，應該不是法庭上之被告甲○○或永全，因為那個人蠻
      瘦的。比法庭上之被告甲○○或永全還要瘦（原審95年
      3月17日審判筆錄）。再被害人丙○○並證稱強盜後，該
      二歹徒都跑步離開，跑很快，往中國城方向逃逸（原審95
      年3月17日審判筆錄）。惟被告甲○○有輕度肢障，行動
      並非十分便捷，有卷附殘障手冊可稽，此亦由前開犯罪中
      ，被告甲○○均係駕車接應，未參與實際強盜、竊盜行為
      即可知之。
    (2)同案被告陳重成於原審亦證稱與他一起強盜之人並非被告
      甲○○（原審95年1月19日審判筆錄）。雖參諸事後同案
      被告陳重成於其所涉強盜案件審理時於原審供稱95年1月
      19日審理時係有迴護被告甲○○之意，致同案被告陳重成
      於原審95年1月19日審理時所為之證述是否可採不無疑問
      。此外，並無其他積極之有證據能力之證據足資認定被告
      甲○○有參與本件強盜犯行。
(三)、從而，本件並無積極證據足資認定被告甲○○有前開強盜犯
    行，其犯罪尚不能證明，因公訴人認此部分與前開有罪部分
    有連續犯之裁判上一罪關係，爰不另為無罪之諭知。
(四)、移送併辦意旨另以（最高法院發回意旨指摘部分）：被告甲○○與陳重成（因確定判決效力所及，已另為不起訴處分）
    共同基於意圖為自己不法所有之犯意聯絡，於民國94年3 月
    28日凌晨2時，侵入丁○○所經營位於台南市○○區○○路
    二段780號之水電行內，竊取丁○○所有之抽水馬達二臺、
    電鑽三支及安泰銀行信用卡（卡號0000000000000000）、玉
    山銀行信用卡（卡號000000000000 0000），得手後，將電
    鑽及馬達載運至台南縣玉井鄉之櫻花牌材料行變賣。被告甲○○、陳重成復以偽造「丁○○」署押於簽帳單上之方式，
    連續於（一）同日上午5時38分許，持上開竊得之安泰銀行
    信用卡，至台南縣永康市○○路903號「王府大飯店」，刷
    卡消費新台幣5940元。（二）同日上午10時43分及11時6分
    許，持上開竊得之玉山銀行信用卡，至台南市○○街182 號
    「廣大銀樓」，分別刷卡消費新台幣14700元及90000元。
    (三) 同日上午9時53分許，持上開竊得之玉山銀行信用卡，
    至台南市○○路○段167號「麗珍珠寶銀樓」，刷卡消費111
    00 元，足生損害於玉山銀行、安泰銀行及丁○○。因認被
    告甲○○涉有刑法第320條第1項、第216條之行使第210條偽
    造私文書、第339條第1項之詐欺等罪嫌，與起訴之94年度偵
    字第4353、4972、6241及6437號案件，有方法結果之牽連關
    係，乃移送本院並予審理等語。（此部分係竊盜案，檢察官
    應係聲請併入加重竊盜罪審理）。經查：
    公訴人認被告甲○○涉有刑法第320條第 1項、第216條之行
    使第210條偽造私文書、第339條第 1項之詐欺等罪嫌，無非
    係以被告甲○○業已坦承犯行不諱，核與被害人之指訴相符
    ，且有信用卡簽帳單影本及「廣大銀樓」、「麗珍珠寶銀樓
    」之監視器翻拍照片為證。經查，被告甲○○自警訊至檢察
    官偵查中，均堅決否認有何盜刷信用卡之犯行，有警訊筆錄
    及偵查筆錄可按，公訴人認被告甲○○坦承犯行，容有誤解
    。又被害人丁○○僱於警訊中指認監視器翻拍照片中穿深色
    長袖上衣之人為被告甲○○，然查，監視器翻拍照片穿深色
    長袖上衣之人容貌模糊，無從確認係被告甲○○，尚難徒憑
    被害人丁○○片面之指認，即認定被告甲○○涉有盜刷信用
    卡之犯行。此外，並無其他積極之證據足資證明被告甲○○
    確有犯刑法第216條之行使第210條偽造私文書、第339條第1
    項之詐欺等罪嫌。然併案部分不能證明上訴人犯罪，應為無
    罪之判決，則未經起訴而為檢察官移送併辦部分與起訴部分
    ，即無牽連犯之裁判上一罪關係可言，上開併案部分自非起
    訴效力所及，不得併予審判，應將該部分退回移送之檢察署
    處理。乃前審就併案部分併予審判，且為上訴人不另為無罪
    之諭知，難謂無未受請求之事項予以判決之違法，併此敘明
    。
據上論結，應依刑事訴訟法第368條、第369條第1項前段、第364
條、第299條第1項前段，刑法第330條第1項、第321條第1項第2
、3、4款、第2條第1項前段，修正前刑法第28條、第56條，判決
如主文。
本案經檢察官謝錫和到庭執行職務。
中　　華　　民　　國　　96　　年　　11　　月　　6 　　日
                  刑事第三庭    審判長法　官  陳義仲
                                      法　官  蘇清水
                                      法　官  宋明蒼
以上正本證明與原本無異。
如不服本判決，應於判決送達後十日內向本院提出上訴狀，其未
敘述理由者並應於提出上訴狀後十日內向本院補提理由書（應附
繕本)。
                                      書記官  翁心欣
中　　華　　民　　國　　96　　年　　11　　月　　6 　　日
附錄本案論罪科刑法條全文：
刑法第330條第1項：
  犯強盜罪而有第三百二十一條第一項各款情形之一者，處七年
  以上有期徒刑。
刑法第321條：
  犯竊盜罪而有左列情形之一者，處六月以上、五年以下有期徒
  刑：
  一、於夜間侵入住宅或有人居住之建築物、船艦或隱匿其內而
      犯之者。
  二、毀越門扇、牆垣或其他安全設備而犯之者。
  三、攜帶兇器而犯之者。
  四、結夥三人以上而犯之者。
  五、乘火災、水災或其他災害之際而犯之者。
  六、在車站或埠頭而犯之者。
 前項之未遂犯罰之。
附卷宗標示對照表
┌──┬─────────────┬─────┐
│編號│  卷    宗    名    稱    │  簡  稱  │
├──┼─────────────┼─────┤
│1   │台南市警察局第五分局      │  警Ａ卷  │
│    │刑案偵查卷宗              │          │
├──┼─────────────┼─────┤
│2   │台南市警察局第二分局      │  警Ｂ卷  │
│    │刑案偵查卷宗              │          │
├──┼─────────────┼─────┤
│3   │94年度他字第443號偵查卷宗 │  偵Ａ卷  │
├──┼─────────────┼─────┤
│4   │94年度他字第565號偵查卷宗 │  偵Ｂ卷  │
├──┼─────────────┼─────┤
│5   │94年度偵字第4353號偵查卷宗│  偵Ｃ卷  │
├──┼─────────────┼─────┤
│6   │94年度偵字第4972號偵查卷宗│  偵Ｄ卷  │
├──┼─────────────┼─────┤
│7   │94年度偵字第6241號偵查卷宗│  偵Ｅ卷  │
├──┼─────────────┼─────┤
│8   │94年度偵字第6437號偵查卷宗│  偵Ｆ卷  │
└──┴─────────────┴─────┘
附表：
一、強盜部分：
┌──┬───┬─────┬───────┬─────────┬─────┬───┬────┐
│編號│行為人│ 犯罪時間 │   犯罪地點   │    犯罪手法      │ 所得財物 │被害人│備    註│
├──┼───┼─────┼───────┼─────────┼─────┼───┼────┤
│ 一 │甲○○│94年1月1日│臺南市○○○街│由甲○○負責駕車接│皮夾一只（│乙○○│        │
│    │陳重成│凌晨2時50 │155號旁之停車 │應，陳重成持玩具手│內有現金新│      │        │
│    │王進聖│分許      │場附近        │槍與王進聖至停車場│台幣7000元│      │        │
│    │      │          │              │將乙○○ CT-5552號│、港幣250 │      │        │
│    │      │          │              │車門打開，令其交出│元、人民幣│      │        │
│    │      │          │              │財物，因乙○○拒不│80元、健保│      │        │
│    │      │          │              │交出，陳重成便持槍│卡及駕照等│      │        │
│    │      │          │              │毆打乙○○頭部，王│物）      │      │        │
│    │      │          │              │進聖乃打開車門，強│          │      │        │
│    │      │          │              │取乙○○所有之皮夾│          │      │        │
│    │      │          │              │一只。得手後即由李│          │      │        │
│    │      │          │              │志誠駕車接應逃逸。│          │      │        │
├──┼───┼─────┼───────┼─────────┼─────┼───┼────┤
│ 二 │甲○○│94年1月31 │臺南市○○○路│由甲○○負責接應，│手提袋一只│己○○│得手後之│
│    │永全│日晚間9時4│與海安路口停車│陳重成持西瓜刀與龐│（內有華南│      │行動電話│
│    │陳重成│5分許     │場（公六預定地│永全至停車場，由陳│銀行存摺一│      │由龐永全│
│    │      │          │）            │重成打開被害人蘇美│本、日文課│      │插入其所│
│    │      │          │              │妃D3-9396號小客車 │本等物），│      │持有之  │
│    │      │          │              │車門，並以西瓜刀抵│及含門號  │      │091651  │
│    │      │          │              │住己○○脖子，永│0000000000│      │7477號  │
│    │      │          │              │全則打開車門推擠蘇│號SIM卡一 │      │SIM卡使 │
│    │      │          │              │美妃身體，強取被害│張之NOKIA │      │用      │
│    │      │          │              │人所有之手提袋一只│8250型行動│      │        │
│    │      │          │              │。得手後即由甲○○│電話一支  │      │        │
│    │      │          │              │駕車接應逃逸。    │          │      │        │
├──┼───┼─────┼───────┼─────────┼─────┼───┼────┤
│ 三 │甲○○│94年2月27 │臺南市○○路公│由陳重成、「黑奇」│手提袋一個│戊○○│強盜所得│
│    │永全│日下午16時│11號地下停車場│、永全三人下車埋│（內有現金│      │之手機由│
│    │陳重成│45分許    │              │伏，甲○○則駕車在│約7600元、│      │陳重成插│
│    │及綽號│          │              │外等候接應。嗣龐永│含門號0960│      │入其所持│
│    │「黑奇│          │              │全因身體不適，乃由│363510號SI│      │有之    │
│    │」之人│          │              │甲○○先將其接走。│M卡之OKWAP│      │091301  │
│    │      │          │              │其後戊○○駕駛C9-7│手機一支、│      │0004號  │
│    │      │          │              │698號自小客至停車 │國民身份證│      │SIM卡使 │
│    │      │          │              │場停放時，「黑奇」│、健保卡、│      │用。    │
│    │      │          │              │持玩具手槍令戊○○│學生證、駕│      │        │
│    │      │          │              │交出現金，因被害人│照、台新銀│      │        │
│    │      │          │              │拒不交出，「黑奇」│行信用卡等│      │        │
│    │      │          │              │即強取戊○○所有之│物。      │      │        │
│    │      │          │              │手提袋一個，並毆打│          │      │        │
│    │      │          │              │戊○○臉部，陳重成│          │      │        │
│    │      │          │              │則在一旁把風。得手│          │      │        │
│    │      │          │              │後即由甲○○、龐永│          │      │        │
│    │      │          │              │全駕車接應逃逸。  │          │      │        │
├──┼───┼─────┼───────┼─────────┼─────┼───┼────┤
│ 四 │陳重成│94年1月29 │臺南市中西區環│由陳重成打開丙○○│現金15500 │丙○○│        │
│    │與另一│日凌晨零時│河街102號前   │D3-2403號小客車車 │元、面額  │      │        │
│    │名不詳│許        │              │門，持西瓜刀抵住林│16000元之 │      │        │
│    │姓名之│          │              │秋貴脖子，以強暴致│支票一張  │      │        │
│    │成年男│          │              │其不能抗拒後，另一│          │      │        │
│    │子    │          │              │不詳男子即打開車門│          │      │        │
│    │      │          │              │，強取丙○○之財物│          │      │        │
│    │      │          │              │。                │          │      │        │
└──┴───┴─────┴───────┴─────────┴─────┴───┴────┘
